【裁判字號】    97,審訴,1228
【裁判日期】    970623
【裁判案由】    毒品危害防制條例
【裁判全文】
臺灣高雄地方法院刑事判決            97年度審訴字第1228號
公  訴  人  臺灣高雄地方法院檢察署檢察官
被      告  甲○○
                    （現於台灣高雄第二監獄）
指定辯護人  本院公設辯護人  黃文德
上列被告因毒品危害防制條例案件，經檢察官提起公訴（97年度
偵字第2200號），本院合議庭裁定由受命法官獨任依協商程序審
理，判決如下：
    主  文
甲○○施用第一級毒品，處有期徒刑拾月；扣案如附表編號1 所
示之海洛因貳拾陸包均沒收銷燬、電子磅秤壹個、塑膠鏟管貳支
均沒收。又施用第二級毒品，處有期徒刑伍月；扣案如附表編號
2至6所示之甲基安非他命伍包均沒收銷燬，玻璃球吸食器參支、
吸食器壹組、塑膠吸食器壹支、電子磅秤壹個，均沒收。應執行
有期徒刑壹年壹月；扣案如附表編號1 所示之海洛因貳拾陸包、
如附表編號2 至6 所示甲基安非他命伍包均沒收銷燬，玻璃球吸
食器參支、吸食器壹組、塑膠鏟管貳支、塑膠吸食器壹支、電子
磅秤壹個，均沒收。
    事實及理由
一、本件犯罪事實及證據，除扣案之海洛因26包、甲基安非他命
    5 包之重量如附表所示，應予更正外，餘均引用檢察官起訴
    書所載（如附件）。
二、本件被告業已認罪，並經辯護人協助下與檢察官於審判外達
    成協商之合意，渠等合意內容為：被告願受科刑範圍如主文
    所載。經核被告所為，係犯毒品危害防制條例第10條第1 項
    、第2 項之施用第一、二級毒品罪，且上開協商合意內容，
    並無刑事訴訟法第455 條之4 第1 項所列不得認罪協商之情
    形，本件既經檢察官聲請改依協商程序而為判決，本院爰不
    經言詞辯論，於協商合意範圍內為協商判決。
三、應適用之法條：刑事訴訟法第455 條之4 第2 項、第455 條
    之8 、第454 條第2 項，毒品危害防制條例第10條第1 項、
    第2 項、第18條第1 項前段，刑法第11條、第51條第5 款、
    第38條第1項第2款。
四、協商判決除有刑事訴訟法第455 條之4 第1 項第1 款於本訊
    問程序終結前，被告撤銷協商合意或檢察官撤回協商聲請者
    ；第2 款被告協商之意思非出於自由意志者；第4 款被告所
    犯之罪非第455 條之2 第1 項所得以協商判決者；第6 款被
    告有其他較重之裁判上一罪之犯罪事實者；第7 款法院認應
    諭知免刑或免訴、不受理者情形之一，及違反同條第2 項「
    法院應於協商合意範圍內為判決；法院為協商判決所科之刑
    ，以宣告緩刑或2 年以下有期徒刑、拘役或罰金為限」等情
    形外，不得上訴。
本案經檢察官鄭益雄到庭執行職務。
中    華    民    國    97    年    6     月    23    日
                  刑事第七庭    法  官  李淑惠
以上正本證明與原本無異。
如不服本判決，應於判決送達之日起10日內向本院提出上訴書狀
。
中    華    民    國    97    年    6     月    23    日
                                書記官  王淑娟
附表：
編號1 ：海洛因貳拾陸包，合計淨重捌點柒肆公克（空包裝總重
        柒點陸肆公克）。
編號2 ：甲基安非他命壹包，驗餘淨重零點貳肆公克。
編號3 ：甲基安非他命壹包，驗餘淨重零點參參公克。
編號4 ：甲基安非他命壹包，驗餘淨重零點玖貳公克。
編號5 ：甲基安非他命壹包，驗餘淨重壹點零玖公克。
編號6 ：甲基安非他命壹包，驗餘淨重貳點零參公克。
附件：
臺灣高雄地方法院檢察署檢察官起訴書
                                     97年度毒偵字第2200號
     被      告  甲○○  男  25歲（民國○○年○○月○○日生）
                         住高雄市○○區○○里○○街180巷1
                         6號
                         （現於高雄二監執行中）
                         身分證統一編號：Ｚ000000000號
 上列被告因違反毒品危害防制條例案件，已經偵查終結，認應該
 提起公訴，茲將犯罪事實及證據並所犯法條分敘如下：
         犯罪事實
 一、甲○○曾因施用毒品案件，經貴院裁定送觀察、勒戒因無繼
     續施用毒品傾向而於93年12月10日釋放，另由本署檢察官以
     93年度毒偵字第7863號、毒偵緝字第652號為不起訴處分確
     定。詎其猶不知悛悔，復基於施用第一級毒品海洛因及第二
     級毒品甲基安非他命之犯意，於前開觀察、勒戒執行完畢釋
     放後5年內，於97年2月18日夜間9時許在高雄市○○區○○
     街180巷16號房間內，分別以捲入香菸吸食之方式，施用第
     一級毒品海洛因1次及以置放於玻璃球吸食器再以火燒烤的
     方式施用第二級毒品甲基安非他命1次。嗣於同年月19日夜
     間8時50分許，在高雄縣鳳山市○○街140之1號11樓因他案
     通緝為警查獲，當場扣得海洛因共26包（毛重15.12公克）
     、甲基安非他命共5包（毛重5.16公克）、玻璃球吸食器3支
     、吸食器1組、電子磅秤1個、塑膠鏟管2支、塑膠吸食器1支
     ，經其同意後採尿送驗，結果呈可待因、嗎啡、安非他命、
     甲基安非他命陽性反應，始悉上情。
 二、案經高雄市政府警察局前鎮分局報告偵辦。
         證據及所犯法條
 一、證據清單及待證事實
 ┌──┬───────────┬───────────┐
 │編號│    證  據  清  單    │      待  證  事  項  │
 │    │                      │                      │
 │    │                      │                      │
 ├──┼───────────┼───────────┤
 │ 1  │被告甲○○於警詢、偵訊│證明全部犯罪事實。    │
 │    │中之自白              │                      │
 ├──┼───────────┼───────────┤
 │ 2  │本署刑案資料查註紀錄表│證明被告前經上開毒品案│
 │    │、全國施用毒品案件紀錄│件執行觀察勒戒釋放後5 │
 │    │表各1 份。            │年內再犯施用毒品之事實│
 │    │                      │。                    │
 │    │                      │                      │
 ├──┼───────────┼───────────┤
 │ 3  │高雄市立凱旋醫院於97年│證明被告尿液採集送驗後│
 │    │3月3日出具之濫用藥物尿│，呈現嗎啡、可待因、甲│
 │    │液檢驗報告1 份        │基安非他命、安非他命陽│
 │    │                      │性反應，足證被告有上開│
 │    │                      │施用第一級毒品海洛因、│
 │    │                      │第二級毒品甲基安非他命│
 │    │                      │之犯行。              │
 │    │                      │                      │
 ├──┼───────────┼───────────┤
 │ 4  │扣案之海洛因共26包（毛│證明被告有施用第一級毒│
 │    │重15. 12公克）、甲基安│品海洛因、第二級毒品甲│
 │    │非他命共5 包（毛重5.16│基安非他命之犯行。    │
 │    │公克）、玻璃球吸食器3 │                      │
 │    │支、吸食器1 組、電子磅│                      │
 │    │秤1 個、塑膠鏟管2 支、│                      │
 │    │塑膠吸食器1 支        │                      │
 │    │                      │                      │
 └──┴───────────┴───────────┘
 二、所犯法條：核被告所為，係犯毒品危害防制條例第10條第1
     項之施用第一級毒品及同條第2項之施用第二級毒品罪
     嫌。被告持有第一級毒品海洛因、第二級毒品甲基安非他命
     後進而施用，其持有之低度行為為施用之高度行為所吸收，
     不另論罪。被告上開2犯行，犯意個別，行為互殊，請分論
     併罰。扣案之第一級毒品海洛因26包及第二級毒品甲基安非
     他命5包，請依毒品危害防制條例第18條第1項前段規定併與
     宣告沒收銷燬。事實欄所列之扣案物品係供犯罪所用且屬被
     告所有，業據被告供陳在卷，併請依刑法第38條第1項第2款
     、第3項之規定宣告沒收。
 三、依毒品危害防制條例第23條第2項、刑事訴訟法第251條第1
     項提起公訴。
     此  致
 臺灣高雄地方法院
 中    華    民    國    97    年    3     月    11    日
                           檢察官  乙○○
 上正本證明與原本無異
 中    華    民    國    97    年    3     月    27    日
                           書記官
 所犯法條
 毒品危害防制條例第10條第1項、第2項
 毒品危害防制條例第10條
 施用第一級毒品者，處 6 月以上 5 年以下有期徒刑。
 施用第二級毒品者，處 3 年以下有期徒刑


司法院資訊處製作；財團法人民間司法改革基金會備份。
